tables/hu-exceptionwords.cti
always dünnyögéssz 145-12345-1246-1246-12345-1245-16-234-156	For example dünnyögésszerű word
always égésszer 16-1245-16-234-156-15-1235	For example napégésszerű word
always szülésszaké 156-12356-123-16-234-156-1-13-16	For example szülésszakértő word
always hússzint 125-346-156-156-24-1345-2345	For example hússzintes word
word kaktusszá 13-1-13-2345-136-156-156-4
always nyomtatássz 1246-135-134-2345-1-2345-4-234-156	For example nyomtatásszükséglet word
always vonószé 1236-135-1345-246-156-16	For example vonószék word
always vonószem 1236-135-1345-246-156-15-134
always vonószer 1236-135-1345-246-156-15-1235	For example vonószerkezet word
always összeesküvéssz 12345-156-156-15-15-234-13-12356-1236-16-234-156	For example összeesküvésszám, összeesküvésszerű word
always búvárosz 12-346-1236-4-1235-135-156	For example búvároszlopot word
always egyezéssz 15-1456-15-126-16-234-156	For example megegyezésszerűen word
always fúvássza 124-346-1236-4-234-156-1	For example befúvásszabályzó word
always forrászón 124-135-1235-1235-4-234-126-246-1345	For example forrászónák word
always látásszez 123-4-2345-2345-4-234-156-15-126	For example vendéglátásszezon word
always támadássz 2345-4-134-1-145-4-234-156	For example támadásszimuláción word
always futásszin 124-136-2345-4-234-156-24-1345	For example futásszint word exception
word fosszag 124-135-234-156-1-1245	For example simple fosszag word
begword fosszag 124-135-234-156-1-12	For example fosszag beginning word exception
always fosszar 124-135-234-156-1-1235	For example single fosszar word
begword fosszar 124-135-234-156-1-1235	For example fosszar beginning word exception
begword fosszaty 124-135-234-156-1-1256	For example fosszatyor word
begword áfásszám 4-124-4-234-156-4-134	For example áfásszámla-nyomtatás word
always levesszáll 123-15-1236-15-234-156-4-123-123	For example levesszállító word
always levesszűr 123-15-1236-15-234-156-23456-1235	For example levesszűrő word
always levesszez 123-15-1236-15-234-156-15-126	For example levesszezon word
always szimulációssz 156-24-134-136-123-4-14-24-246-234-156	For example szimulációsszoftver-vásárlás word
always komikussz 13-135-134-24-13-136-234-156	For example komikussztár, komikusszerepben word
always érintéssz 16-1235-24-1345-2345-16-234-156	For example érintésszűz word
always hőbörgéssz 125-12456-12-12345-1235-1245-16-234-156	For example hőbörgésszerű word
always mérésszak 134-16-1235-16-234-156-1-13	For example mérésszakértő word
always kiállítássz 13-24-4-123-123-34-2345-4-234-156	For example kiállításszezon word
always brióssz 12-1235-24-246-234-156	For example briósszerű word
always laboránssz 123-1-12-135-1235-4-1345-234-156	For example laboránsszint word
always kirándulássz 13-24-1235-4-1345-145-136-123-4-234-156	For example kirándulásszezon word
begword lesszituá 123-15-234-156-24-2345-136-4	For example lesszituáció word
begword válássz 1236-4-123-4-234-156	For example válásszakértő word
always forrássz 124-135-1235-1235-4-234-156	For example forrásszegény word
always felvonulássz 124-15-123-1236-135-1345-136-123-4-234-156	For example felvonulásszervezés word
always revanssz 1235-15-1236-1-1345-234-156	For example revansszervezés word
always találkozássz 2345-1-123-4-123-13-135-126-4-234-156	For example találkozásszám word
always szavazássz 156-1-1236-1-126-4-234-156	For example szavazásszám word
always precízióssz 1234-1235-15-14-34-126-24-246-234-156	For example precíziósszerszám word
always fázisza 124-4-126-24-234-126-1	For example fáziszajjal word
always figyelmeztetésziva 124-24-1456-15-123-134-15-126-2345-15-2345-16-234-126-24-1236-1	For example figyelmeztetészivatar word
always fogásszé 124-135-1245-4-234-156-16	For example fogásszélesség word
always fogásszá 124-135-1245-4-234-156-4	For example fogásszám word
always méhkassz 134-16-125-13-1-234-156	For example méhkasszerű, méhkasszörny related words
always szigeteléssz 156-24-1245-15-2345-15-123-16-234-156	For example szigetelésszellőztetés word
always táplálássz 2345-4-1234-123-4-123-4-234-156	For example táplálásszoptatás word
always pácienssz 1234-4-14-24-15-1345-234-156	For example páciensszám word
always protézissz 1234-1235-135-2345-16-126-24-234-156	For example protézisszám, protézisszár, protézisszár-hossztól words
always kenderessz 13-15-1345-145-15-1235-15-234-156	For example Kenderesszigeti-tavak word
always berendezéssz 12-15-1235-15-1345-145-15-126-16-234-156	For example berendezésszállító word
always fasizmussz 124-1-234-24-126-134-16-234-156	For example fasizmusszakértő word
begword gázsapk 1245-4-126-234-1-1234-13	For example gázsapka word
always bocsátássz 12-135-146-4-2345-4-234-156	For example kibocsátásszabályozás word
always golyóssz 1245-135-456-246-234-156	For example golyósszelep word
always isszín 24-234-156-34-1345	For example kisszínpad, kocsisszín words
always hasszúr 125-1-234-156-346-1235	For example hasszúrás word
always ülköléssz 12356-123-13-12345-123-16-234-156	For example tülkölésszerű word
always ösztönzéssz 12345-156-2345-12345-1345-126-16-234-156	For example ösztönzésszakmai word
begword birssz 12-24-1235-234-156	For example birsszeleteket, birsszezon word
always hamiszá 125-1-134-24-234-126-4	For example hamiszászlós word
always kezdeményezéssz 13-15-126-145-15-134-16-234-156	For example kezdeményezésszervezés word
always ébredéssz 16-12-1235-15-145-16-234-156	For example ébredésszerű word
always földeléssz 124-12345-123-145-15-123-16-234-156	For example földelésszerűség word
always kerekessz 13-15-1235-15-13-15-234-156	For example kerekesszabadság word
always perzseléssz 1234-15-1235-345-15-123-16-234-156	For example perzselésszerű word
always evezéssz 15-1236-15-126-16-234-156	For example evezésszerű, nevezésszám words
always ergetéssz 15-1235-1245-15-2345-16-234-156	For example csergetésszokás word
always futássz 124-136-2345-4-234-156	For example futásszilveszter word
always opogássz 135-1234-135-1245-4-234-156	For eexample kopogásszenzor word
always kardiológussz 13-1-1235-145-24-135-123-246-1245-136-234-156	For example kardiológusszakmai word
always bizsergéssz 12-24-345-15-1235-1245-16-234-156	For example bizsergésszerű word
always zengéssz 126-15-1345-1245-16-234-156	For example égzengésszerű word
always érkezéssz 16-1235-13-15-126-16-234-156	For example érkezésszám word
always érdeklődéssz 16-1235-145-15-13-123-12456-145-16-234-156	For example érdeklődésszám word
always katolikussze 13-1-2345-135-123-24-13-136-234-156-15	For example katolikusszent word
always költözéssz 13-12345-123-2345-12345-126-16-234-156	For example költözésszám word
always műtősszem 134-23456-2345-12456-234-156-15-134	For example műtősszemüveg word
always tubussz 2345-136-12-136-234-156	For example tubusszámra, tubusszerű words 
always uniformissz 136-1345-24-124-135-1235-134-24-234-156	For example uniformisszenvedély word
always termikussz 2345-15-1235-134-24-13-136-234-156	For example termikusszén-import word
always gondolkodássz 1245-135-1345-145-135-123-13-135-145-4-234-156	For example gondolkodásszámait word
always szemetessz 156-15-134-15-2345-15-234-156	For example szemetessztrájk word
always hősszéri 125-12456-234-156-16-1235-24	For example hősszériája word
always hősszobr 125-12456-234-156-135-12-1235	For example hősszobrai word
always hírszerzéssz 125-34-1235-156-15-1235-126-16-234-156	For example hírszerzésszerű word
always öregedéssz 12345-1235-15-1245-15-145-16-234-156	For example öregedésszerű word
always bizsergéssz 12-24-345-15-1235-1245-16-234-156	For example bizsergésszerű word
always ébredéssz 16-12-1235-15-145-16-234-156	For example ébredésszerű word
always zengéssz 126-15-1345-1245-16-234-156	For example zengésszerű word
always várássz 1236-4-1235-4-234-156	For example elvárásszerűen word
always zárássz 126-4-1235-4-234-156	For example zárásszerű word
always krémessz 13-1235-16-134-15-234-156	For example krémesszerű word
always madárlessz 134-1-145-4-1235-123-15-234-156	For example madárlesszerű word
always perzseléssz 1234-15-1235-345-15-123-15-123-16-234-156	For example perzselésszerű word
always posztamenssz 1234-135-156-2345-1-134-15-1345-234-156	For example posztamensszerű word
always fogasszer 124-135-1245-1-234-156-15-1235	For example fogasszerű word
always infarktussz 24-1345-124-1-1235-13-2345-136-234-156	For example infarktusszerű word
always tudóssz 2345-136-145-246-234-156	For example tudósszerű word
always vadassz 1236-1-145-1-234-156	For example vadasszerű word
always hasszer 125-1-234-156-15-1235	For example hasszerű word
always ajánlássz 1-245-4-1345-123-4-234-156	For example ajánlásszám word
always árussz 4-1235-136-234-156	For example árusszám word
always avatkozássz 1-1236-1-2345-13-135-126-4-234-156	For example beavatkozásszám word
always küldésszá 13-12356-123-145-16-234-156-4	For example küldésszámot word
always emeléssz 15-134-15-123-16-234-156	For example emelésszámot word
always érdeklődéssz 16-1235-145-15-13-123-12456-145-16-234-156	For example érdeklődésszámot word
always érkezéssz 16-1235-13-15-126-16-234-156	For example érkezésszám word
always foglalássz 124-135-1245-123-1-123-4-234-156	For example foglalásszám word
always jutalmazássz 245-136-2345-1-123-134-1-126-4-234-156	For example jutalmazásszámba word
always kapcsolássz 13-1-1234-146-135-123-4-234-156	For example kapcsolásszám word
always kínzássz 13-34-1345-126-4-234-156	For example kínzásszámba word
always kitűzéssz 13-24-2345-23456-126-16-234-156	For example kitűzésszám word
always költözéssz 13-12345-123-2345-12345-126-16-234-156	For example költözésszám word
always közösszámí 13-12345-126-12345-234-156-4-134-34	For example közösszámítógép-használat word
word lesszám 123-15-234-156-4-134	For example lesszám
always lopássz 123-135-1234-4-234-156	For example lopásszám word
always megosztássz 134-15-1245-135-156-2345-4-234-156	For example megosztásszám word
always vakítássz 1236-1-13-34-2345-4-234-156	For example vakításszámba word
always rúgássz 1235-346-1245-4-234-156	For example rúgásszám word
always kiáltássz 13-24-4-123-2345-4-234-156	For example kiáltásszám word
always teszteléssz 2345-15-156-2345-16-234-156	For example tesztelésszám word
always törléssz 2345-12345-123-16-234-156	For example törlésszámot word
always vállalássz 1236-4-123-123-1-123-4-234-156	For example vállalásszám word
always vásárlássz 1236-4-234-4-1235-123-4-234-156	For example vásárlásszám word
always sasszink 234-1-234-156-24-1345-13	For example sasszinkron word
always vegetációssz 1236-15-1245-15-2345-4-14-24-246-234-156	For example vegetációsszenzor
always csomagolássz 146-135-134-1-1245-135-123-4-234-156	For example csomagolásszemle word
always pulmonológussz 1234-136-123-134-135-1345-135-123-246-1245-136-234-156	For example pulmonológusszakmát word
always világítássz 1236-24-123-4-1245-34-2345-4-234-156	for example világításszabályozás word
always fenyegetéssz 124-15-1246-15-1245-15-2345-16-234-156	For example fenyegetésszerű word
always lízissz 123-34-126-24-234-156	For example lízisszövődmény word
always brősszállá 12-1235-12456-234-156-4-123-123-4	For example Brősszállás word
always ibolyásszürk 24-12-135-456-4-234-156-12356-1235-13	For example ibolyásszürke word
always kávéssz 13-4-1236-16-234-156	For example kávésszettek word
always kettősszig 13-15-2345-2345-12456-234-156-24-1245	For example kettősszigetelt word
always okosszáj 135-13-135-234-156-4-245	For example okosszájmaszk word
always teásszet 2345-15-4-234-156-15-2345	For example teásszettek word
always geológussz 1245-15-135-123-246-1245-136-234-156	For example geológusszakma, geológusszemmel words
always geográfussz 1245-15-135-1245-1235-4-124-136-234-156	For example geográfusszemmel word
begword fásszatyo 124-4-234-156-1-1256-135	For example fásszatyor word
begword kissze 13-24-234-156-15	For example Kisszeg town name
word kisszeg 13-24-234-156-15-1245	For example Kisszeg town name
always ormosszé 135-1235-134-135-234-156-16	For example Ormosszén town name
always sulisszet 234-136-123-24-234-156-15-2345	For example sulisszett word
